臺灣臺中地方法院刑事判決  100年度易字第2300號
公  訴  人  臺灣臺中地方法院檢察署檢察官
被      告  陳君浩
指定辯護人  本院公設辯護人梁乃莉
上列被告因毒品危害防制條例案件，檢察官提起公訴（100年度
毒偵字第1777號）後，聲請改依協商程序而為判決，本院裁定進
行認罪協商程序，判決如下：
    主    文
陳君浩施用第二級毒品，累犯，處有期徒刑柒月。
    犯罪事實及理由
一、犯罪事實及證據，除起訴書犯罪事實欄第一段第4至7行關於
    前科部分原載「復於95年間，因施用毒品案件，經臺灣雲林
    地方法院於96年7月9日，以96年度訴字第406號各判處有期
    徒刑8月，合併定應執行刑為有期徒刑1年1月確定，於97年5
    月2日縮短刑期執行完畢。」，應補充更正為「復於97年間
    因施用毒品案件，經臺灣雲林地方法院以97年度訴字第1298
    號判處有期徒刑9月，於98年10月31日縮短刑期執行完畢」
    之外，餘均引用起訴書之記載（如附件）。
二、本件經檢察官與被告於審判外達成協商之合意且被告已認罪
    ，其合意內容為：被告願受科刑範圍為有期徒刑7月之宣告
    。經查，上開協商合意並無刑事訴訟法第455條之4第1項所
    列情形之一，檢察官聲請改依協商程序而為判決，本院爰不
    經言詞辯論，於協商合意範圍內為協商判決，合予敘明。
三、依刑事訴訟法第455條之4第2項、第455條之8、第454條，毒
    品危害防制條例第10條第2項，刑法第11條前段、第47條第1
    項，判決如主文。
四、本判決除有刑事訴訟法第455條之4第1項第1款、第2款、第4
    款、第6款、第7款所定情形之一，或違反同條第2項規定者
    外，不得上訴。
五、如不服本判決，應於收受送達後10日內向本院提出上訴書狀
    （應敘述具體理由並附繕本）。上訴書狀如未敘述理由，應
    於上訴期間屆滿後20日內補提理由書於本院。
中    華    民    國   100    年    8     月    24    日
                        刑事第十三庭  法  官  戴嘉慧
以上正本證明與原本無異。
                                      書記官  劉晴芬
中    華    民    國   100    年    8     月    24    日
【附錄論罪科刑法條】
毒品危害防制條例第10條。
施用第一級毒品者，處 6 月以上 5 年以下有期徒刑。
施用第二級毒品者，處 3 年以下有期徒刑。
【附件】
臺灣臺中地方法院檢察署檢察官起訴書
                                   100年度毒偵字第1777號
    被      告  陳君浩  男  33歲（民國○○年○月○○日生）
                        住雲林縣虎尾鎮○○里○○路段360
                          巷33號8樓
                        國民身分證統一編號：Ｚ000000000號
上列被告因違反毒品危害防制條例案件，業經偵查終結，認應提
起公訴，茲將犯罪事實及證據並所犯法條分敘如下：
        犯罪事實
一、陳君浩前於民國91年間，因施用毒品案件，經臺灣高雄地方
    法院裁定送勒戒處所施以觀察、勒戒後，認有繼續施用毒品
    之傾向，遂由臺灣高雄地方法院裁定令入戒治處所施以強制
    戒治，於民國93年2月5日期滿完畢予以釋放。復於95年間，
    因施用毒品案件，經臺灣雲林地方法院於96年7月9日，以96
    年度訴字第406號各判處有期徒刑8月，合併定應執行刑為有
    期徒刑1年1月確定，於97年5月2日縮短刑期執行完畢。詎其
    仍不知戒除毒癮，復基於施用第二級毒品甲基安非他命之犯
    意，於100年4月15日晚間8時許，在其所居住、位在雲林縣
    虎尾鎮○○里○○路段360巷33號8樓之住處內，以將毒品置
    入吸食器內燒烤後吸食煙霧之方式，施用第二級毒品甲基安
    非他命1次。嗣於100年4月19日下午3時25分許，陳君浩主動
    至本署觀護人室接受採尿，送驗結果呈甲基安非他命陽性反
    應，始悉上情。
二、案經本署檢察官簽分偵辦。
        證據並所犯法條
一、上開犯罪事實，業據被告陳君浩於本署偵訊中坦承不諱，並
    有本署受保護管束人尿液檢體監管紀錄表、中山醫學大學附
    設醫院檢驗科藥物檢測中心尿液檢驗報告附卷可稽。故本件
    被告犯嫌足堪認定。
二、按毒品危害防制條例於92年7月9日修正公布，自93年1月9日
    施行，其中第20條、第23條將施用毒品之刑事處遇程序，區
    分為「初犯」及「5年內再犯」、「5年後再犯」。依其立法
    理由可知：修正後之規定，僅限於「初犯」及「5年後再犯
    」二種情形，始應先經觀察、勒戒或強制戒治程序。倘被告
    於5年內已再犯，經依法追訴處罰，縱其第3次（或第3次以
    上）再度施用毒品之時間，在初犯經觀察、勒戒或強制戒治
    執行完畢釋放5年以後，已不合於「5年後再犯」之規定，且
    因已於「5年內再犯」，顯見其再犯率甚高，原實施觀察、
    勒戒或強制戒治，已無法收其實效，即應依該條例第10條處
    罰。最高法院97年第5次刑事庭會議決定意旨可資參照。本
    件被告陳君浩前因施用毒品案件，經臺灣高雄地方法院裁定
    令入戒治處所施以強制戒治，於民國93年2月5日期滿完畢予
    以釋放，距本件施用毒品犯行，固已逾5年，惟其於該次強
    制戒治執行完畢釋放後5年內之95年間，又因施用毒品案件
    ，經臺灣雲林地方法院於96年7月9日，以96年度訴字第406
    號各判處有期徒刑8月，合併定應執行刑為有期徒刑1年1月
    確定。揆諸上揭說明，本件自不合於「5年後再犯」之規定
    ，仍應依法訴追。
三、核被告陳君浩所為，係犯毒品危害防制條例第10條第2項之
    施用第二級毒品罪嫌。其施用毒品前持有毒品之低度行為經
    施用之高度行為所吸收，不另論罪。又被告前於95年間，因
    施用毒品案件，經臺灣雲林地方法院於96年7月9日，以96年
    度訴字第406號各判處有期徒刑8月，合併定應執行刑為有期
    徒刑1年1月確定，於97年5月2日縮短刑期執行完畢等事實，
    有刑案資料查註紀錄表存卷為憑，其於受有期徒刑執行完畢
    後之5年內，故意再犯本件有期徒刑以上之罪，請依刑法第
    47條第1項累犯之規定，加重其刑。
四、依毒品危害防制條例第23條第2項、刑事訴訟法第251條第1
    項提起公訴。
    此  致
臺灣臺中地方法院
中    華    民    國   100    年    6     月    21    日
                          檢  察  官    廖弼妍
本件正本證明與原本無異
中    華    民    國    100    年    7    月     4    日
                          書  記  官    黃智彥